臺灣高等法院臺中分院刑事裁定　
111年度聲字第663號
聲  請  人  臺灣高等檢察署臺中檢察分署檢察官     
受  刑  人  翁林俊




上列聲請人因受刑人數罪併罰有二裁判以上，聲請定其應執行之
刑（聲請案號：111年度執聲字第245號），本院裁定如下：
    主  文
翁林俊犯如附表所示各罪所處之刑，應執行有期徒刑貳年柒月。
    理  由
一、聲請意旨略以：受刑人翁林俊因詐欺數罪，先後經判決確定
    如附表，數罪中雖有刑法第50條第1 項但書所列之情形，惟
    受刑人已請求檢察官聲請定應執行刑，應依刑法第50條第2 
    項、第53條、第51條第5 款規定，定其應執行之刑，爰依刑
    事訴訟法第477 條第1 項聲請裁定等語。 
二、按裁判確定前犯數罪者，併合處罰之；數罪併罰，有二裁判
    以上者，依第51條之規定，定其應執行之刑，刑法第50條第
    1項、第53條定有明文。又數罪併罰，分別宣告其罪之刑，
    如宣告多數有期徒刑者，於各刑中之最長期以上，各刑合併
    之刑期以下，定其刑期；但不得逾30年，刑法第51條第5款
    亦有明文。次按，刑事訴訟法第370 條第2 項、第3 項，已
    針對第二審上訴案件之定應執行之刑，明定有不利益變更禁
    止原則之適用，分屬不同案件之數罪併罰，倘一裁判宣告數
    罪之刑，曾經定其執行刑，再與其他裁判宣告之刑（或執行
    之刑）定其執行刑時，在法理上亦應同受此原則之拘束（最
    高法院103年度第14次刑事庭會議決議意旨參照），亦即基
    於有利被告之不利益變更禁止原則，分屬不同案件之數罪併
    罰定執行刑，原定執行刑有拘束新定執行刑上限之效果，法
    院裁量所定之刑期上限，自不得較重於「原定執行刑加計新
    宣告刑之總和」（最高法院111年台抗字第52號、110年台抗
    字第1861號刑事裁定意旨參照）。
三、經查：
　㈠受刑人犯詐欺等數罪，經本院先後判處如附表所示之刑確定
    ，有各該案件判決及臺灣高等法院被告前案紀錄表在卷可查
    。受刑人所犯如附表編號1 所示之罪，乃得易科罰金、得易
    服社會勞動之罪，附表編號2 所示之罪，乃不得易科罰金、
    不得易服社會勞動之罪，依刑法第50條第1 項但書，原不得
    併合處罰，惟受刑人於111年3月2日向檢察官聲請定應執行
    刑，此有臺灣臺中地方檢察署刑法第50條第1 項但書案件是
    否請求定應執行刑調查表1 份在卷可憑（見本院卷第9頁）
    ，本院認檢察官聲請定其應執行之刑為合法正當，應予准許
    。查受刑人所犯如附表編號1 所示之罪，業經定其應執行有
    期徒刑1 年2 月確定，則本院定應執行刑時，不得逾越刑法
    第51條第5 款所定法律之外部界限，即不得重於附表所示各
    罪宣告刑之總和（即有期徒刑5 年8 月），亦應受內部界限
    之拘束，即不得重於附表編號1 判決時所定之執行刑有期徒
    刑1 年2 月加計附表編號2 所示之罪宣告刑之總和即有期徒
    刑2 年10 月（計算式＝1 年2 月＋1 年8 月），並審酌受刑
    人所犯如附表各罪之整體犯罪非難評價、各行為所侵害法益
    之專屬性或同一性、數罪對法益侵害之加重效應、罪數所反
    映之受刑人人格特性與犯罪傾向、社會對此部分犯罪行為處
    罰之期待，並考量自由裁量之範圍，應受實現刑罰公平性，
    裁量時應遵守之比例原則、公平正義原則等內部性界限，以
    及本院以書面通知受刑人就本件定應執行事件，得具狀陳述
    意見，經受刑人表示：無意見等語，此有陳述意見調查表1
    份在卷可憑等一切情形，合併定其應執行之刑如主文所示。
　㈡末按所謂「裁判確定後」，凡裁判已確定即可，而不問該刑
    之執行是否已完畢，若其中數罪之刑業已執行完畢，並不因
    嗣後定其應執行刑，而影響先前該數罪已執行完畢之事實，
    僅係將來執行時應予折抵之問題（最高法院107 年度臺抗字
    第319 號刑事裁定意旨參照）。受刑人所犯如附表編號1 所
    示之罪，雖已執行完畢（執行案號：臺中地檢105年度執字
    第17497號），此有臺灣高等法院被告前案紀錄表1份在卷可
    佐（本院卷第130頁），惟此部分與其所犯如附表所示之其
    餘之罪，因符合數罪併罰規定，故仍應合併定其應執行之刑
    ，再由檢察官於執行時扣除已執行之部分，不致影響受刑人
    權益，附此敘明。
四、依刑事訴訟法第477 條第1 項，刑法第50條第2 項、第53條
    、第51條第5 款，裁定如主文。
中　　華　　民　　國　　111 　年　　3 　　月　　28　　日
        　　刑事第一庭    審判長法　官  江  德  千
　　　　　　　　　　　　　　    法　官  簡  源  希
　　　　　　　　 　　　　　　　 法　官  高  增  泓 
　　　　　　　　　　　　　　　                          
以上正本證明與原本無異。     
如不服本裁定，得於收受送達後5日內向本院提出抗告書狀(須附
繕本)。因疫情而遲誤不變期間，得向法院聲請回復原狀。

                                書記官  黃  美  珍
　　　　　　　　　　　　　　　　
中　　華　　民　　國　　111 　年　　3 　　月　　28　　日
附表：受刑人翁林俊定應執行刑案件一覽表
編號  1 2 （以下空白） 罪名  普通詐欺 加重詐欺未遂  宣告刑  有期徒刑3月 （16罪） 有期徒刑1年8月  犯罪日期  102年8月5日 至102年8月6日 （共16次） 103年11月底 至104年3月23日  偵查(自訴)機關年度及案號  臺中地檢103年度偵字第12053號 臺中地檢105年度少連偵字第99號等  最 後 事 實 審 法 院 本院 本院   案 號 105年度上易字 第919號 109年度上訴字 第901號   判決日 期 105年10月25日 109年12月31日  確定 判決 法 院 本院 最高法院   案 號 105年度上易字 第919號 110年度台上字 第3684號   判決確定日 期 105年10月25日 110年6月2日  是否為得易科罰金、得易服社會勞動之案件  均是 均否  備註  1.臺中地檢105年度執緝字第第17497號（已執畢）。 2.判決定應執行有期徒刑1年2月確定。 臺中地檢110年度執字第8974號